【裁判字號】    90,勞訴,35
【裁判日期】    901019
【裁判案由】    給付資遣費
【裁判全文】
臺灣桃園地方法院民事判決  九十年度勞訴字第三五號
    原      告  乙○○
    原      告  甲○○
    被      告  豐煜機械股份有限公司
    法定代理人  丁○○
右當事人間給付資遣費事件，本院判決如左：
    主      文
被告應給付原告乙○○新臺幣參拾肆萬肆仟伍佰元，原告甲○○新臺幣貳拾貳萬肆仟
零陸拾元，並均自九十年三月二十三日起至清償日止，按年息百分之五計算之利息。
原告其餘之訴駁回。
訴訟費用由被告五分之三，餘由原告負擔。
本判決第一項於原告乙○○以新臺幣壹拾壹萬元，原告甲○○以新臺幣柒萬元供擔保
後，得假執行。但被告如於假執行實施程序前，分別以新臺幣參拾肆萬肆仟伍佰元為
原告范佐德供擔保，以新臺幣貳拾貳萬肆仟零陸拾元為原告甲○○供擔保後，得免為
假執行。
原告其餘假執行之聲請駁回。
    事      實
甲、原告方面：
一、聲明：
（一）被告應給付原告乙○○新台幣（下同）四十二萬五千七百三十二元，原告甲○○二十七萬八千三百二十五元，並均自起訴狀繕本送達翌日起至清償日止，按
      年息百分之五計算之利息。
（二）請准供擔保宣告假執行。
二、陳述：
（一）原告乙○○、甲○○分別自八十二年五月二十四日、八十五年八月六日起，受
      僱於被告，擔任ＣＯ２焊接工，至八十九年三月底，被告以龍潭廠擴建需半年
      期間，須向臺北縣林口鄉千勝鋼鐵公司承租廠房為由，將原告二人及訴外人丙○○與組立工江成深暫時調往林口廠作業，原告二人原係負責承作ＣＯ２之焊
      接工程，與上游組立工人員之配置為一比一，亦即一名組立工配置一名ＣＯ２
      焊接工，彼此之工作量始會達到平衡，惟於八十九年三月，被告僅將一名組立
      工江成深調至林口廠，而調派原告二人及丙○○等共三名ＣＯ２焊接工，導致
      因組立工人員之欠缺，二者工作量無法配合，嗣又因組立工江成深離職，原告
      欠缺上游作業之支援，致無法繼續承作焊接工作，此期間雖經原告向被告多次
      反應，被告均不予理會，亦未另給原告工作及給付薪資，或資遣原告，卻又另
      聘同樣之焊接工；嗣經原告向被告請求准予調回原龍潭廠工作，雙方遂於八十
      九年十一月十日在被告公司協商，被告應允安排工作，並保證一定會有工作給
      原告，詎被告屆期仍未履約。兩造間之勞動契約關係既仍繼續存在，原告又不
      能至他處另覓工作，迫於生活壓力，乃於九十年二月十二日委請律師以存證信
      函催告被告，應速提供原告工作及給付工資，嗣被告亦委請律師函復命原告於
      文到五日內赴林口廠工作，然查原告於九十年二月二十三日收到該函後，即於
      九十年二月二十六日前往被告龍潭廠，被告以無安排工作為詞，拒絕安排工作
      ，原告遂轉往林口廠，竟發現林口廠已由千勝公司自己收回經營，不可能有工
      作；被告公司之廠房業已興建完竣，自無不讓原告回本廠工作之理。
（二）兩造僱傭關係存在，被告即有給與工作及給付薪資之義務，惟被告既不給付工
      作及給薪，致原告在家等待數月無法另行就業，迨原告催告被告給付薪資時，
      其竟要求原告至林口廠工作，惟原告遵囑前往，亦無安排工作，顯違誠信原則
      且違反勞動契約，爰依勞動基準法第十四條第一項第六款之規定，以本起訴狀
      繕本之送達視為終止雙方間勞動契約之意思表示，自九十年二月二十六日起算
      至九十年三月二十二日時止，並未逾三十日之除斥期間，是以兩造間之勞動契
      約業已終止，爰請求被告依法給付原告二人資遣費，計算依據為：
    １、原告乙○○自八十二年五月二十四日受僱起算至九十年三月十四日終止時止
        ，共服務年資七年九月二十日，依勞動基準法第十七條應有七又十二分之十
        個基數，又其係於每月五日、二十日領薪，故最後六個月薪資各為八十八年
        十月份四萬九千八百十二元，十一份四萬九千七百八十四元，十二月份四萬
        八千二百七十六元，八十九年一月份四萬五千八百六十七元，二月份五萬五
        千二百七十九元，三月份四萬零一百五十九元，合計為二十八萬九千一百七
        十七元；除以六個月，其月平均薪資為四萬八千一百九十六元；資遣費為三
        十六萬四千六百四十二元，另加三十日之預告工資，被告應給付其四十二萬
        五千七百三十二元。
    ２、原告甲○○自八十五年八月六日受僱起算至九十年三月十四日終止時止，共
        服務年資四年七月八日，依法應有四又十二分之八個基數，其最後六個月之
        薪資各為八十八年十一月份四萬三千四百七十八元，十二月份五萬三千零三
        十六元，八十九年一月份四萬六千八百三十五元，二月份四萬二千六百十七
        元，三月份六萬四千二百八十四元，四月份四萬四千四百九十八元，合計二
        十九萬四千七百四十八元，除以六個月，則月平均薪資為四萬九千一百二十
        五元；資遣費為二十二萬九千二百五十元，另加三十日之預告工資，被告應
        給付其二十七萬八千三百七十五元。
（三）被告於八十九年三月間，為使原告等同意接受其調派至林口廠工作之指示，於
      雙方協調期間，被告曾允諾調派至林口之時間僅為半年，且保證原告之薪資會
      高於原領之薪資，為使原告相信其公司之保證，被告提出有關組立工與ＣＯ２
      焊接工之月產值，以及單價之計算，原告遂不疑有他，而接受被告之調派，至
      林口廠任職，惟至林口廠後，發現事實非如被告所保證，因當時調派到林口廠
      之組立工僅江成深一人，其組裝機台之速度不及原告二人及丙○○共三人之焊
      接速度，致原告有無工可做之窘況，當然亦未達到被告當初所保證定會高於原
      告原告所領之薪資，雖經原告向被告多次反應，惟被告均置之不理，故本件實
      因被告違反勞動契約引起，有關被告所允諾之事實，諸如調派至林口廠之時間
      、最低薪資之保障，均未踐履，此有當時擔保該單位之副組長黃謝和到庭證明
      屬實，被告違反勞契約，損害工作權益甚大，自可歸責於被告，爰依法以訴狀
      繕本之送達為終止勞動契約之意思表示，請求給付資遣費，於法自無不合。
（四）對被告答辯之陳述：原告自八十九年七月間在林口廠無工作可做之後，即在家
      等候通知，並且繼續與被告協商，至九十年二月間，被告通知原告回林口廠工
      作，原告回到林口廠發現還是沒有工作，才於九十年三月提起本件訴訟，並未
      超過除斥期間。
三、證據：提出勞工保險卡、求才快訊、被告公司八十九年十一月十日之會議記錄、
    存證信函、相片、存摺、組立工及焊接工月產值明細表、單價計算表等（均為影
    本）為證；並聲請訊問證人黃謝和。
乙、被告方面：
一、聲明：
（一）原告之訴及假執行之聲請均駁回。
（二）如受不利判決，請准提供擔保免為假執行。
二、陳述：
（一）被告並無違反勞動契約或勞工法令，致有損害勞工權益之事由。八十九年三月
      間，被告基於業務上之需要，將原告二人調往林口廠工作，計薪改為論件計酬
      ，並補貼交通津貼，其餘福利照舊，此均經勞資雙方協議，取得原告二人之同
      意，有原告等人出席之會議紀錄可稽，嗣後原告二人即調往被告指定之林口廠
      工作，薪資改為論件計酬，原告並無異議，此有原告調職後之出勤卡及薪資表
      為證，惟於八十九年七月起，原告等人即藉故未再上班。
（二）八十九年六月起，另一名組立工江成深因與原告等人不合而離職，原告二人及
      丙○○向被告表示他們要自己找配合之組立工，惟原告並未積極去找組立工，
      致被告提供之工作，因原告甲○○缺乏組立之專業技術，而影響產量及交貨日
      期，也因此影響原告等人論件計酬之收入，嗣原告二人無故未上班，亦未告知
      公司，自八十九年七月起，因原告未繼續到林口廠上班，被告之協立廠千勝公
      司只有自行招聘組立工及配合之焊接人員；而被告顧及原告於公司服務甚久，
      為維繫勞資和諧關係，於原告無故自行曠職以來，仍利用各種方式勸其等回來
      上班，從不忍以原告自行無故曠職為由，主動終止勞動契約。經被告努力，原
      為原告之丙○○於九十年二月間，依被告之通知返回林口廠工作，至今一切依
      雙方勞動協議為之，惟原告二人至今仍自行曠職，足見被告並非無提供工作給
      原告二人工作，而係原告自行無故未繼續上班。被告基於勞資雙方之協議，經
      原告同意計薪改為論件計酬之理由，故一直維持原告之勞、健保，並未因原告
      無故連續曠職，而主動終止勞動契約，反係原告卻在被告無違反勞動契約及勞
      動法令之情形下，自行終止勞動契約，自不得向被告請求任何資遣費及預告工
      資。
（三）再者，原告如依勞動基準法第十四條第一項第六款之規定，終止與被告間之勞
      動契約，依同法第十四條第二項規定，應自知悉其情形之日起，三十日內為之
      。查該三十日期間之性質為「除斥期間」，未於除斥期間終止，即生失權之效
      果，縱使其再於其後終止，亦不生終止之效力。本案兩造間之勞動契約關係，
      如原告於八十九年七月起，即認為被告不給付工作及給薪，為違反勞動契約，
      而依上開規定終止勞動契約，即應於八十九年八月初前終止勞動契約，故原告
      以起訴狀之送達（即九十年三月二十二日）為終止雙方間勞動契約之意思表示
      ，業因知悉後三十日除斥期間之經過，而不生終止之效力，故原告等人亦不得
      依上開規定，準用同法第十七條之規定向被告請求給付資遣費。
（四）又勞工依勞動基準法第十四條規定終止勞動契約，該法第十四條第四項規定，
      第十七條規定於本條終止契約準用之，而並未規定準用第十六條第三項給付預
      告期間之工資之規定，故原告於本案依勞動基準法第十四條第一項第六項之規
      定終止勞動契約，而請求被告給付預告期間一個月之工資，顯無理由。
三、證據：提出被告公司八十九年三月二十四日及同年十一月十日之會議記錄、原告
    二人出勤卡、回覆函、報告書、律師函、原告二人之薪資表等為證。
丙、本院依職權訊問證人周瑞山。
    理      由
一、本件原告起訴主張原告乙○○、甲○○分別自八十二年五月二十四日、八十五年
    八月六日起受僱於被告，八十九年三月底，被告將原告二人暫調林口廠作業，嗣
    因原告前置工作之組立工離職，原告欠缺上游作業之支援，致無法繼續承作焊接
    工作，經向被告多次反應，均未獲置理，亦未另給原告工作及給付薪資，嗣經原
    告請調返回原龍潭廠工作，雙方於八十九年十一月十日協商，被告應允安排並保
    證定有工作，詎屆期仍未履約，原告乃於九十年二月十二日發函催告，嗣被告亦
    函復命原告於文到五日內赴林口廠工作，原告於九十年二月二十三日收受該函，
    即於九十年二月二十六日前往被告龍潭廠，被告以無安排工作為詞拒絕，原告遂
    轉往林口廠，發現林口廠已由千勝公司收回經營，不可能有工作，被告公司之廠
    房業已興建完竣，自無不讓原告回本廠工作之理，被告不給付工作及給薪，係違
    反勞動契約，爰以本起訴狀繕本之送達為終止雙方間勞動契約之意思表示，並請
    求被告給付資遣費及預告期間之工資等語。被告則以：被告基於業務上之需要，
    經原告二人同意，將其二人調往林口廠工作，計薪改為論件計酬，並補貼交通津
    貼，其餘福利照舊，惟於八十九年六月起，另一名組立工江成深因與原告不合而
    離職，原告向被告表示要自尋組立工，惟並未積極去找，致被告提供之工作，因
    原告甲○○缺乏組立之專業技術，而影響產量及交貨日期，並影響原告等人論件
    計酬之收入，嗣原告二人無故未上班，亦未告知公司，自八十九年七月起，被告
    之協立廠千勝公司乃自行招聘組立工及配合之焊接人員，被告從未以原告自行無
    故曠職為由，主動終止勞動契約，惟原告至今仍曠職，被告並非無提供工作給原
    告二人工作，而係原告自行無故未繼續上班，在被告無違反勞動契約及勞動法令
    之情形下，原告自行終止勞動契約，自不得向被告請求任何資遣費及預告工資；
    又如原告於八十九年七月起，即認為被告不給付工作及給薪，為違反勞動契約，
    則其以起訴狀之送達（按經被告自承係九十年三月二十二日收受本訴狀之送達）
    為終止雙方間勞動契約之意思表示，因知悉後三十日除斥期間之經過，而不生終
    止之效力；又勞工依勞動基準法第十四條規定終止勞動契約，該法第十四條第四
    項規定，並未規定準用第十六條第三項給付預告期間之工資之規定，故原告依勞
    動基準法第十四條第一項第六款之規定終止勞動契約，請求被告給付預告期間一
    個月之工資，亦顯無理由等語，資為抗辯。
二、經查，原告乙○○、甲○○主張其等分別自八十二年五月二十四日、八十五年八
    月六日起受僱於被告之事實，業據提出勞工保險卡為證，且為被告所不爭執，又
    八十九年三月二十九日，被告將原告二人暫時調往林口廠作業，亦有被告提出八
    十九年三月二十四日之公司會議記錄在卷可稽，上情均堪信屬實。本件兩造之爭
    點在於：（一）原告二人自八十九年三月二十九日調至林口廠後，究係自行無故
    曠職迄今，或係另有無法工作之情形，原因為何，（二）被告是否有義務供給原
    告充分之工作，（三）被告是否確實未供給充分之工作予原告。（四）原告終止
    勞動契約之意思表示是否已逾勞動基準法第十四條第二項除斥期間三十日，（五
    ）原告終止勞動契約後，除請求資遣費外，得否另行請求預告期間之工資。
三、查原告主張其二人原係負責承作ＣＯ２之焊接工程，與上游組立工人員之配置為
    一比一，亦即一名組立工配置一名ＣＯ２焊接工，彼此之工作量始會達到平衡，
    惟於八十九年三月間，被告僅將一名組立工江成深調至林口廠，而調派原告二人
    及丙○○等共三名ＣＯ２焊接工，導致因組立工人員之欠缺，工作量無法配合，
    嗣又因組立工江成深離職，原告欠缺上游作業之支援，致無法繼續承作焊接工作
    等事實，核與證人黃謝和（前在被告任職代理組長）到院證述「原告二人前係其
    組員，平常均係在做ＣＯ２，幾乎沒有做過組立的工作，一年難得幾天，因組立
    工作技術難度高，需看圖施工，原告並無組立技術，甲○○當初在龍潭廠時是做
    ＣＯ２，就其所知，甲○○並不會做組立，但因江成深會做組立，故可由江成深
    帶甲○○一起做」，及證人周瑞山（千勝鋼鐵公司林口廠作業員）所證「原告二
    人係於八十九年四月間至林口廠，當時被告員工丙○○及江成深亦同至林口廠，
    但組立工作只有江成深會做，後來江成深於八十九年六月離職，千勝公司即自行
    去找組立和焊接，因組立和焊接是一組人員，千勝公司找到該組人員原即有焊接
    工，故未再找原告二人來做林口廠的焊接，亦即從八十九年六月開始到現在，均
    未再找原告二人來林口廠做工，但其曾向被告表示，如能由他們自行再找一個組
    立工，也同意讓原告回林口廠工作，一組工作人員原則上是四人，二人也可做，
    但至少必須要有一個組立工」「甲○○剛到林口廠時，曾和江成深搭配一起做過
    組立，當時是由江成深做比較難的組合部分，而由甲○○做較簡單部分，正式的
    說，甲○○並不會做全部的組立工作，當江成深離職之後，甲○○並無能力獨立
    完成組立工作」等語互核相符；雖依被告提出八十九年三月二十四日之公司會議
    記錄中，係載原告甲○○為組立人員，且被告亦辯稱原告甲○○係派至林口廠做
    組立工作云云；惟查，原告甲○○在被告任職之際，並未具有組立之技術，業經
    證人黃謝和證述明確，且被告亦自承原告甲○○缺乏組立技術，堪認原告二人主
    張其等調至林口廠後，係因組立人員江成深於八十九年六月離職，以致原告無法
    繼續工作此節，確屬事實；被告指稱原告係無故自行曠職云云，尚不足採。
四、次查，原告二人於八十九年三月間經被告調至林口廠工作，計薪方式自八十九年
    三月二十九日起改以按件計酬此節，為兩造所不爭執，且有被告提出之八十九年
    三月二十四日公司會議記錄在卷可稽，堪信屬實；原告主張係因被告保證薪資會
    高於原領之薪資，原告始接受被告之調派等情，雖未見明文載於上開會議記錄，
    惟衡原告每日前往林口地區工作，較之原本在龍潭廠之工作地點，相距甚遠，且
    計薪方式改為論件計酬，並不固定，其等何以甘願接受此項調動之安排，除被告
    允諾補貼交通津貼外，衡情定係被告另有其他優惠條件以為誘因，縱使原告所提
    出之組立工及焊接工月產值明細表及單價計算表，尚不足以證明被告確曾保證薪
    資會「高於」原告原領薪資，惟依常情，設如被告未曾向原告保證將供給充分工
    作，使原告薪資「不低於」原薪，原告必無接受此項調動並改變計薪方方式之可
    能，而此亦可由兩造嗣於八十九年十一月十日開會協議，協議之結果中載有「工
    作由被告工廠安排，一定會有工作」可明，上情足徵被告應確曾承諾並有義務提
    供原告充分之工作。
五、按雇主對於按件計酬之勞工不供給充分之工作者，勞工得不經預告終止契約。勞
    基法第十四條第一項第五款後段定有明文；此所謂「按件計酬之勞工」，係指勞
    工之工資中包含依完成工作量所獲致之工資，而此項工資之多寡，足以影響其生
    活可否維持者而言；本件原告二人，自八十九年三月二十九日起即屬按件計酬之
    勞工，已如前述，其等之雇主如未供給充分之工作而影響其生活之維持時，自有
    該款之適用；又雖雇主對於按件計酬之勞工不供給充分之工作，亦同時符合同條
    項第六項雇主違反勞動契約或勞工法令，致有損害勞工權益之虞之情形，惟因該
    第六款之規定相對於第五款而言，係屬補充之概括規定，是以如雇主同時違反該
    二款之規定者，勞工應優先主張依第五款之規定終止勞契約。經查，本件原告二
    人至林口廠後，因與原告同組之組立人員江成深於八十九年六月間離職，且原告
    乙○○本係從事焊接工作，甲○○亦欠缺獨立完成組立之技術，而一組組立與焊
    接人員中，至少須有一位組立工，故江成深離職之後，原告即無法再做焊接，嗣
    林口廠亦自行另尋他組人員，未再找原告二人來做焊接工作等各情，業據證人周
    瑞山證述如上；被告原有義務供給原告充分之工作，惟在原告所屬該組之組立人
    員江成深離職之後，被告並未另覓組立人員，以與原告搭配工作，致原告在按件
    計酬之給薪方式下，無工可做，無薪可領，被告未盡其供給充分工作之義務，有
    違勞動基準法第十四條第一項第五款之規定甚明，被告辯稱原告曾向其表示要自
    尋組立工云云，因未提出任何相關證據以實其說，尚不足採；從而，原告依勞動
    基準法第十四條第一項第五款之規定，不經預告而終止與被告間之勞動契約，並
    以本起訴狀繕本送達被告（九十年三月二十二日）為終止契約之意思表示，核屬
    有據，自得依該條第四項規定準用同法第十七條之規定請求被告給付資遣費，且
    並無同法條第二項除斥期間三十日之限制；原告雖僅認為被告係違反同法條項第
    六款，而未主張被告違反同法條項第五款之規定，惟本院可不受其法律意見之拘
    束，逕以本院認定之法律事實，正確適用法律；至兩造關於原告終止契約之意思
    表示，是否已逾勞動基準法第十四條第二項除斥期間三十日之爭辯，核與本案無
    關，無庸指駁，附此敘明。
六、次按雇主應給付預告期間之工資者，依勞動基準法第十六條第三項之規定，僅限
    於雇主依同法第十一條或第十三條但書規定終止勞動契約，而未依同法第十六條
    第一項各款所規定期間前預告之者為限，並未論及勞工依同法第十四條第一項規
    定終止勞動契約之情形；勞工如依同法第十四條第一項之規定終止勞動契約，依
    同條第三項規定準用同法第十七條規定，雖得請求雇主發給資遣費，但因並未準
    用同法第十六條第三項規定，似係特意排除勞工得另行請求雇主加發預告期間工
    資；然查，依同法第十八條之規定，對於勞工不得向雇主請求加發預告期間工資
    者，僅限於（一）雇主依同法第十二條得不經預告終止契約者。（二）勞工依同
    法第十五條之規定終止勞動契約者。（三）定期勞動契約期滿離職者。並未包括
    「勞工依同法第十四條之規定終止勞動契約」之情形，又似係特意排除此種「勞
    工依同法第十四條之規定終止勞動契約」之情形。是以勞工如係依同法第十四條
    之規定終止勞動契約之情形，其是否得向雇主請求加發預告期間工資，因立法之
    疏漏，並不明確，自應衡酌「預告期間工資」之立法目的、性質，及勞資雙方之
    利益考量，而由法院依據法律之確信，為補充之解釋；本院認為所謂「預告期間
    工資」，其性質本係對於勞工因勞動契約在無預期之下突然終止，因無法即時覓
    得工作之補償，另參酌勞動基準法第十八條之立法目的，勞工不得向雇主請求加
    發預告期間工資之各款情形，其中除勞工因可歸責於己之事由，遭雇主解僱（即
    同法第十二條），因係咎由自取，雇主無須發給預告期間工資以外，由勞工主動
    終止勞動契約者，有因逾三年之特定性定期契約於滿三年後，或不定期契約之情
    形，由於是在契約有效期間，勞方單方主動解約，雇主自無須補償的義務，又或
    因定期勞動契約期滿離職，因屬勞工可以預期，自然已有轉就其他工作之準備，
    並無生活頓失困境之虞，不發給預告期間工資，並不違背其為救濟勞工頓失工作
    生活困窘之本意。至於勞工依同法第十四條第一項主動終止勞動契約者，因該項
    各款規定，均屬勞工無法預期之突發狀況，且係由於可歸於雇主之事由所致，為
    求公平，應認為勞工在終止勞動契約之際，亦得向雇主請求發給「預告期間工資
    」；至於得請求「預告期間工資」之標準，則應類推適用同法第十六條第一項各
    款之規定。綜右所述，本件原告既得依勞動基準法第十四條第一項第五款之規定
    終止與被告間之勞動契約，其請求被告發給「預告期間工資」，為有理由。
七、綜右所述，原告二人主張終止與被告間之勞動契約，並請求被告給付資遣費與預
    告期間之工資，均屬有據。爰計算原告二人得請求之資遣費及預告期間工資金額
    如下：
（一）原告乙○○：
    １、資遣費部分：
      （１）原告乙○○自八十二年五月二十四日起受僱被告，至九十年三月二十二
            日其終止契約之日止，年資共計為七年九月二十九日，依勞動基準法第
            十七條之規定，可得七又十二分之十個基數。
      （２）至其平均工資之計算，依勞動基準法第二條第四款之規定，應以事由發
            生日即八十九年六月之前六個月內所得工資總額，除以該期間之總日數
            所得之金額，惟因其自八十九年三月二十九日起即改採按件計酬，故依
            同款後段規定，如依上述方式計算之平均工資，少於該期間內工資總額
            除以實際工作日數所得金額百分之六十者，以百分之六十計算；又依原
            告提出之存摺及被告提出之薪資表，原告乙○○自八十九年一月至六月
            之薪資及工作日數如下：
        (1)八十九年一月：四萬五千八百六十七元（一月二十日及二月二日領得）。
        (2)八十九年二月：五萬五千二百七十九元（二月十九日及三月四日領得）。
        (3)八十九年三月：四萬零一百五十九元（三月二十日及四月五日領得）。
        (4)八十九年四月：一萬九千一百八十四元（產出金一萬七千零二十四元加交
                        通津貼二千一百六十元），出勤打卡八日。
        (5)八十九年五月：五萬五千三百零七元（產出金五萬三千一百四十七元加交
                        通津貼二千一百六十元），出勤打卡八日。
        (6)八十九年六月：一萬八千零九十六元（產出金一萬七千五百五十六元加交
                        通津貼五百四十元）出勤打卡二日。
        故依前述一般平均工資計算方式，其八十九年一月至六月之工資總額為二十
        三萬三千八百九十二元，除以該期間之總日數一百八十二日，其平均工資為
        一千二百八十五元；但如以其自三月後改採按件計酬，實際工作日數為一百
        零八日，上述之平均工資將少於其工資總額除以一百零八日之所得金額二千
        一百六十六元之百分之六十（一千三百元），依右揭規定自應以一千三百元
        為其平均工資，則其得請求之資遣費為一千三百元乘以三十日之月平均工資
        三萬九千元，再乘以七又十二分之十個基數，共計為三十萬五千五百元。
    ２、預告期間工資部分：
        因原告乙○○在被告處繼續工作三年以上，故其得請求三十日期間之預告工
        資，即以右述之平均工資一千三百元乘以三十日，共計為三萬九千元。
（二）原告甲○○：
    １、資遣費部分：
      （１）原告甲○○自八十五年八月六日起受僱被告，至九十年三月二十二日其
            終止契約之日止，年資共計為四年七月十六日，依規定可得四又十二分
            之八個基數。
      （２）至其平均工資之計算，同前原告乙○○部分所述，以事由發生日即八十
            九年六月之前六個月內所得工資總額，除以該期間之總日數，所得之金
            額，與八十九年三月二十九日之後，於該期間內工資總額除以實際工作
            日數所得金額百分之六十相較，如低於該金額之百分之六十，仍以該金
            額百分之六十計算；依原告提出之存摺及被告提出之薪資表，原告范左
            德自八十九年一月至六月之薪資及工作日數如下：
        (1)八十九年一月：四萬三千八百九十七元（一月二十日及二月二日領得）。
        (2)八十九年二月：六萬四千二百八十四元（二月十九日及三月四日領得）。
        (3)八十九年三月：四萬四千四百九十八元（三月二十日及四月五日領得）。
        (4)八十九年四月：七千四百四十四元（產出金六千七百八十四元加交通津貼
                        六百六十元），出勤打卡三日。
        (5)八十九年五月：四萬三千六百二十元（產出金四萬二千三百元加交通津貼
                        一千三百二十元），出勤打卡六日。
        (6)八十九年六月：二萬零二百十六元（產出金一萬九千五百五十六元加交通
                        津貼六百六十元）出勤打卡三日。
        故依前述一般平均工資計算方式，其八十九年一月至六月之工資總額為二十
        二萬三千九百五十九元，除以該期間之總日數一百八十二日，其平均工資為
        一千二百三十一元；但如以其自三月後改採按件計酬，實際工作日數為一百
        零二日，上述之平均工資將少於其工資總額除以一百零二日之所得金額二千
        一百九十六元之百分之六十（一千三百十八元），依規定自應以一千三百十
        八元為其平均工資，則其得請求之資遣費為一千三百十八元乘以三十日之月
        平均工資三萬九千五百四十元，再乘以四又十二分之八個基數，共計為十八
        萬四千五百二十元。
    ２、預告期間工資部分：
        因原告甲○○在被告處繼續工作三年以上，故其得請求三十日期間之預告工
        資，即以右述之平均工資一千三百十八元乘以三十日，共計為三萬九千五百
        四十元。
八、依照右述計算，原告乙○○請求被告給付資遣費三十萬五千五百元，及預告期間
    工資三萬九千元，合計三十四萬四千五百元，原告甲○○請求被告給付資遣費十
    八萬四千五百二十元，及預告期間工資三萬九千五百四十元，合計二十二萬四千
    零六十元，及均自起訴狀繕本送達被告之翌日即九十年三月二十三日起至清償日
    止，按年息百分之五計算之利息，為有理由，應予准許，其二人請求超逾上開範
    圍之部分，則屬無據，應予駁回。又兩造各自陳明願供擔保請准宣告假執行及免
    為假執行，於原告二人勝訴部分，經核均無不合，爰分別酌定相當擔保金額，分
    別准許之。至原告二人敗訴部分，其假執行之聲請已因訴之駁回而失所附麗，自
    應併予駁回。
九、據上論結，原告之訴為一部有理由，一部無理由，並依民事訴訟法第七十九條但
    書、第三百九十條第二項、第三百九十二條，判決如主文。
中      華      民      國    九十      年      十      月     十九     日
                                        臺灣桃園地方法院勞工法庭
~B法      官  劉志卿
右為正本係照原本作成。
如對本判決上訴須於判決送達後廿日內向本院提出上訴狀。
中      華      民      國    九十      年      十      月    二十六    日
~B書  記  官  趙芳媞


司法院資訊處製作；財團法人民間司法改革基金會備份。
